臺灣新竹地方法院民事小額判決  
111年度竹小字第353號
原      告  施承浩  
被      告  恩光國際有限公司

法定代理人  趙亞倫  
上列當事人間返還不當得利事件，本院於民國111年8月25日辯論
終結，判決如下：
    主  文
被告應給付原告新臺幣壹萬肆仟捌佰伍拾元，及自民國一一一年
四月十九日起至清償日止，按年息百分之五計算之利息。
原告其餘之訴駁回。
訴訟費用新臺幣壹仟元由被告負擔。
本判決第一項得假執行。
    爭執事項之理由要領
一、本件原告係主張伊於民國110年12月28日以新臺幣（下同）1
    9,800元向被告購買「美胸課程12堂（含胸膜）＋暖宮×12」
    贈與配偶使用。嗣被告之美容師即訴外人張之穎告知將離職
    ，原告詢問被告可否正常約課，被告僅表示美容師即訴外人
    張之穎已離職，始終未正面回覆。迨至111年3月16日，訴外
    人張之穎告知無法繼續提供服務，被告仍未告知後續處理方
    式，原告遂於111年3月19日告知被告終止服務，並請求被告
    按比例退還未提供服務之9堂課（即扣除已提供服務之3堂課
    ）費用14,850元（計算式：19,800元×9/12＝14,850元），然
    被告竟稱原告購買的是產品，僅願將剩餘之胸膜寄給原告，
    之後又改稱同意扣除課程3次以單價2,500元計算7,500元，
    並扣除胸膜5對費用6,133元，而僅願退還6,167元，然依瘦
    身美容定型化契約應記載及不得記載事項之規定，原告得任
    意終止契約，被告應於終止日後30日內按比例退還原告已繳
    之費用。爰聲明被告應給付原告14,850元，及自111年4月4
    日日起至清償日止按年息5%計算之利息。
二、按企業經營者應給與消費者定型化契約書。中央主管機關為
    預防消費糾紛，保護消費者權益，促進定型化契約之公平化
    ，得選擇特定行業，擬訂其定型化契約應記載或不得記載事
    項，報請行政院核定後公告之。消費者保護法第13條第2項
    前段、第17條第1項定有明文。據此，依中央主管機關衛生
    福利部公告之瘦身美容定型化契約應記載及不得記載事項壹
    、應記載事項第14點之規定，消費者於繼續性瘦身美容服務
    實施後因消費者任意終止本契約者，企業經營者應於終止日
    後_日內（不得逾三十日）將已繳全部費用扣除已接受服務
    之費用，並扣除經消費者簽名確認已提領並拆封之附屬商品
    金額，及再扣除解約手續費後退還於消費者。前項扣除已接
    受服務之費用計算方式如下：（一）扣除依簽約時每堂（次
    、小時）使用費新臺幣_元乘以實際使用堂（次、小時）之
    費用。（二）無法認定簽約時每堂（次、小時）使用費者，
    按契約存續期間比例退還消費者已繳之費用，作為退費金額
    。若未約定解約手續費之金額時，企業經營者不得扣除解約
    手續費。又依上開瘦身美容定型化契約應記載及不得記載事
    項壹、應記載事項第15點之規定，可歸責於企業經營者，消
    費者解除或終止契約之退費規定企業經營者未經消費者之同
    意，將本契約之全部或部分委由其分支機構或其他瘦身美容
    業者代為履行，或變更服務地點，或消費者指定之瘦身美容
    服務人員離職或其他可歸責於企業經營者事由，消費者得解
    除或終止本契約。企業經營者應依第13點或前點之計算規定
    退費予消費者，但不得扣除解約手續費；並應額外賠償予消
    費者依第13點或前點規定之解約手續費。經查：
（一）原告主張伊於110年12月28日以19,800元向被告購買「美
      胸課程12堂（含胸膜）＋暖宮×12」服務，然被告之美容師
      即訴外人張之穎僅提供3堂課後即離職，無法繼續提供服
      務，而被告並未告知後續處理方式，原告遂於111年3月19
      日告知被告終止服務契約之事實，業據提出課程內容明細
      、玉山銀行匯款明細、被告存款存摺、兩造間Line對話紀
      錄等影本為證，被告對該文書形式之真正亦未爭執，應堪
      以認定。又觀諸原告提出之課程內容明細確係於110年12
      月28日所簽訂，原告亦於當日即將服務契約費用19,800元
      匯款至被告帳戶，自堪認兩造間確於110年12月28日即成
      立「美胸課程12堂（含胸膜）＋暖宮×12」服務契約之法律
      關係。至原告提出之統一發票雖記載品名為產品，然姑不
      論「產品」之定義為何，已有不明，更何況該統一發票係
      被告收款後於110年12月31日由被告單方記載，自不得據
      以作為認定兩造間法律關係之判斷依據。據此，被告辯稱
      沒有簽約，統一發票寫的是產品，被告只有銷售產品給原
      告，服務是贈送的，被告是買賣產品云云，核尚不足採信
      。又被告雖另辯稱被告一直教育小姐是買產品送課程，並
      且有定型化契約，是小姐沒有依規定簽定型化契約給客戶
      云云，惟被告此部分所辯縱然屬實，亦係被告與員工間之
      內部關係，尚不得執以對抗消費者即原告。
（二）兩造間確成立「美胸課程12堂（含胸膜）＋暖宮×12」服務
      契約之法律關係，已如前述。而被告經營之美胸課程及暖
      宮服務，核係屬瘦身美容行業，揆諸前揭規定，兩造間訂
      立該「美胸課程12堂（含胸膜）＋暖宮×12」服務契約時，
      被告即應給與消費者即原告定型化契約書，且該定型化契
      約書之定型化契約條款亦應遵守中央主管機關衛生福利部
      公告之瘦身美容定型化契約應記載及不得記載事項規定內
      容。據此，被告固不爭執兩造間訂立「美胸課程12堂（含
      胸膜）＋暖宮×12」服務契約時，並未給與消費者即原告定
      型化契約書，然被告應給與消費者即原告定型化契約書之
      定型化契約條款本即應遵守中央主管機關衛生福利部公告
      之瘦身美容定型化契約應記載及不得記載事項規定內容，
      則兩造間訂立之「美胸課程12堂（含胸膜）＋暖宮×12」服
      務契約自有中央主管機關衛生福利部公告之瘦身美容定型
      化契約應記載及不得記載事項之適用。而揆諸瘦身美容定
      型化契約應記載及不得記載事項壹、應記載事項第14點、
      第15點之規定，消費者於繼續性瘦身美容服務實施後本得
      任意終止契約，且因消費者指定之瘦身美容服務人員離職
      之可歸責於企業經營者事由而終止契約時，企業經營者即
      應於終止日後不得逾30日內將消費者已繳全部費用扣除已
      接受服務之費用，退還於消費者，且不得扣除解約手續費
      。從而，原告既係因指定之美容服務人員離職之可歸責於
      被告事由而於111年3月19日終止契約，被告自應於契約終
      止日後不得逾30日內將原告已繳全部費用扣除已接受服務
      之費用，退還於原告，且不得扣除解約手續費。而原告係
      以19,800元購買「美胸課程12堂（含胸膜）＋暖宮×12」服
      務，扣除原告已接受3次服務之比例計算，被告自應於111
      年4月18日內將原告已繳全部費用扣除已接受服務之費用
      餘額14,850元（計算式：19,800元－〈19,800元×3/12〉＝14,
      850元）退還原告。是原告請求被告返還14,850元，即屬
      有據，為有理由，應予准許。
三、第按，給付有確定期限者，債務人自期限屆滿時起，負遲延
    責任；以支付金錢為標的者，債權人得請求依法定利率計算
    之遲延利息；應負利息之債務，其利率未經約定，亦無法律
    可據者，週年利率為百分之五。民法第229條第1項、第233 
    條第1項前段、第203條分別定有明文。查被告應於111年4月
    18日內將原告已繳全部費用扣除已接受服務之費用餘額14,8
    50元退還原告，已如前述，核係有確定期限之給付，故被告
    自期限屆滿時即111年4月19日起即負遲延責任，則原告併請
    求被告就上開應返還之金額自111年4月19日起至清償日止按
    年息5%計算之法定遲延利息範圍內，亦屬有據，為有理由，
    應予准許。至逾上開範圍所為之遲延利息請求，則無理由，
    應予駁回。
中    華    民    國   111    年     9    月     8    日
                  新竹簡易庭    法  官  汪銘欽
以上正本係照原本作成。
如對本判決上訴，非以其違背法令為理由不得為之，且須於判決
送達後二十日內以上訴狀記載上訴理由向本院提出上訴狀。如委
任律師提起上訴者，應一併繳納上訴審裁判費。
中    華    民    國   111    年     9    月     8    日
                                書記官 周育瑜
附錄：
一、民事訴訟法第436條之18第1項：
    （小額訴訟程序）判決書得僅記載主文，就當事人有爭執事
    項，於必要時得加記理由要領。
二、民事訴訟法第436條之24第2項：
    對於小額程序之第一審裁判上訴或抗告，非以其違背法令為
    理由，不得為之。
三、民事訴訟法第436條之25：
    上訴狀內應記載上訴理由，表明下列各款事項：
    (一)原判決所違背之法令及其具體內容。
    (二)依訴訟資料可認為原判決有違背法令之具體事實。